【裁判字號】    90,上易,1465
【裁判日期】    900905
【裁判案由】    竊盜
【裁判全文】
臺灣高等法院臺中分院刑事判決                    九十年度上易字第一四六五號
    上  訴  人
    即  被  告  丁○○
                丙○○
右上訴人等因竊盜案件，不服臺灣臺中地方法院九十年度易字第七四六號中華民國九
十年五月三十日第一審判決（起訴案號：臺灣臺中地方法院檢察署九十年度偵字第二
六四一號），提起上訴，復經台灣台中地方法院檢察署移送併案審理（九十年度偵字
第一一六三八號），本院判決如左：
      主  文
原判決撤銷。
丁○○連續結夥三人以上竊盜，累犯，處有期徒刑壹年捌月。
丙○○連續結夥三人以上竊盜，累犯，處有期徒刑貳年貳月。扣案之鑰匙參支沒收。
    事  實
一、丁○○、丙○○二人係兄弟關係，丁○○於民國（下同）八十七年間因犯竊盜及
    偽造文書等罪，經法院判刑並定執行刑為有期徒刑二年一月確定，於八十九年一
    月二十二日因假釋期滿而執行完畢；丙○○於八十六年間因犯竊盜罪，經法院判
    處有期徒刑一年確定，於八十七年十月十四日因假釋期滿而執行完畢。詎其二人
    均不知悔改，意圖為自己不法之所有，共同基於概括之犯意聯絡，或二人共同參
    與，或由一人單獨犯案，或結夥三人共同犯案，而連續(1)、於九十年一月二十一
    日凌晨零時五十分許，丁○○與丙○○二人共同行經台中市○區○○路與榮華街
    口，見壬○○所持有使用並停放該處之車牌號碼七Ｈ－四三二０號自用小貨車停
    放該處，乃由丁○○在旁負責把風，丙○○以自備鑰匙一支（未扣案）開啟該小
    貨車之電門，藉以竊取該小貨車，得手後供己使用並共同駛離現場。(2)、於九十
    年一月二十一日凌晨一時許，丁○○與丙○○二人共同竊取得上開小貨車後，乃
    駕駛該小貨車至乙○○所經營位於台中市○○區○○路一段三八四巷四號之鐵工
    廠前，見工廠電動門之門口外面有放置一個不銹鋼水塔，乃共同將水塔搬上前開
    竊得之小貨車上，擬加以變賣，其二人得手後，適在工廠內之乙○○在屋內聽到
    搬水塔之碰撞聲，起身從監視器查看，發現丁○○、丙○○二人正搬取該水塔，
    乃報警處理並下樓阻止，其二人見事跡敗露棄車逃跑，然仍為乙○○會同隨後到
    場之警察，在台中市○○區○○路一段三八四巷十五號三樓空屋（該處係因九二
    一地震遭震損而無人居住）內查獲丁○○、丙○○二人。(3)、於九十年一月二十
    八日晚上十一時十五分許，丙○○與綽號「阿誠」之成年男子，在台中市○區○○○路二段三十六號前，見甲○○所持有使用之車牌號碼ＮＯ－五四０九號自用
    小貨車停放該處，乃由丙○○持其所有之鑰匙一支，共同竊取開啟該小貨車之電
    門，得手啟動後即由丙○○駕車擬逃離現場，適因甲○○在屋內發覺屋外有異聲
    ，乃出門查看，丙○○見狀迅即將車駛離現場，甲○○則騎機車在後追趕，丙○○隨後將車駛至台中市○區○○街三十六號停放，與「阿誠」徒步逃離現場，然
    甲○○則一路跟蹤尾隨在後，後即會同警方在中華路與民生路口共同逮捕丙○○
    ，並起獲鑰匙一支等物，惟「阿誠」則趁機逃逸。(4)、於九十年二月二十七日凌
    晨四時許，丙○○行經彰化縣彰化市○○○路一號前，見己○○所持有使用之車
    牌號碼ＱＡ－九０三七號自用小貨車停放該處，乃由丙○○一人持其所有之鑰匙
    一支，竊取開啟該小貨車之電門，得手啟動後供己使用並駛回台中縣新社鄉○○
    街住處附近停放。(5)、丙○○竊取得上開ＱＡ－九０三七號自用小貨車後，隨即
    於九十年二月二十七日晚上十一時許，與丁○○二人共同駕駛小貨車前往辛○○
    所擔任住持位於台中縣新社鄉○○街七十八號之空佛堂內（按係「正覺佛寺」）
    ，竊取該佛寺內之白鐵門六片及紗窗十三片，得手後將之變賣換現花用。(6)、於
    九十年三月二日中午十二時許，由丙○○一人獨自駕駛該ＱＡ－九０三七號自用
    小貨車，至上開「正覺佛寺」竊取流理台一台及白鐵門二片，得手受加以變賣。
    (7)、於九十年三月八日凌晨二時許，由丙○○駕駛該ＱＡ－九０三七號自用小貨
    車搭載丁○○及陳秀蘭（年紀四十四歲，由檢察官另案偵辦）二人，三人結夥共
    同至上揭「正覺佛寺」內，由陳秀蘭在門口負責把風，丙○○、丁○○二人進入
    該佛寺內，將先前已拆下之鋁門窗共三十片合力搬上小貨車，得手後將之載回台
    中縣新社鄉復盛村三村巷八十號旁停放，擬見機轉賣變現，嗣於九十年三月八日
    上午十一時許，在台中縣新社鄉復盛村三村巷八十號旁為警查獲正準備發動該小
    貨車之丙○○，並扣得車上之鋁門窗共三十片（已發還辛○○）及鑰匙一支，並
    循線在台中縣新社鄉○○街三村巷九十八號住處，查獲丁○○及陳秀蘭二人。
    (8)、於九十年六月二十六日凌晨二時五分許，丙○○、丁○○行經台中縣烏日鄉
    ○○路○段路旁，見庚○○所有之車牌號碼Ｂ三－一六七五號自用小貨車停放該
    處，乃由丙○○持其所有之鑰匙一支，竊取開啟該小貨車之電門，丁○○則在旁
    把風，得手啟動後供己使用。嗣於同年七月一日二十一時四十五分，由丙○○駕
    該小貨車附載丁○○，行經台中縣石岡鄉頭坪巷與岡仙巷口為警路檢時查獲，並
    扣得鑰匙一支。
二、案經臺中市警察局第五分局報請臺灣臺中地方法院檢察署檢察官偵查起訴，及臺
    中市警察局第一分局、臺中縣警察局東勢分局報請臺灣臺中地方法院檢察署檢察
    官移送併案審理。
    理  由
一、訊據上訴人即被告丙○○（下稱被告丙○○）對於右揭事實欄(3)、(4)、(5)、(6)、
    (7)、(8)之竊盜事實坦承不諱，惟否認有事實欄(1)、(2)部分之犯行；訊據上訴人即
    被告丁○○（下稱被告丁○○）對於右揭事實欄(1)、(2)、(3)、(5)、(7)、(8)之竊盜
    事實均否認有參與。被告丙○○辯稱：伊與丁○○二人於九十年一月二十一日當
    天，是要去台中市○○路找朋友，因沒有車，就在乙○○工廠附近之空屋睡覺，
    伊等沒有偷貨車，也沒有偷水塔，伊在警局做筆錄時，有被刑求，才承認偷車及
    水塔云云；被告丁○○辯稱：伊與丙○○二人於九十年一月二十一日當天晚上，
    是要去台中市○○路找朋友，因沒有車，就在乙○○工廠附近之空屋睡覺，伊等
    沒有偷貨車，也沒有偷水塔，伊在警局做筆錄時是實在的，伊沒被刑求等語。經
    查：(一)、被告丙○○所承認之事實欄(3)部分之事實，經核與被害人甲○○於警訊
    及偵查中中所述之失竊情節相符，復有被害人甲○○領回小貨車出具之贓物認領
    保管收據一紙及現場照片四幀附卷及被告丙○○所有竊取ＮＯ－五四０九號自用
    小貨車鑰匙一支扣案（附在第二四七三號偵查卷內）可證。(二)、被告丙○○、丁○○所分別於警訊、原審及本院調查時坦承之事實欄(4)、(5)、(6)、(7)、(8)之竊盜
    事實，業經被害人己○○、辛○○、庚○○於警訊中指述失竊情節明確。且其等
    二人共同犯案或與陳秀蘭共同犯案部分，經互核其二人所供亦相符，復有被害人
    己○○、辛○○、庚○○等人領回失物出具之贓物認領收據三紙、被告丙○○被
    查獲時之現場照片四幀、車輛竊盜車牌失竊資料個別查詢報表─查詢車輛認可資
    料二份附卷足憑，及被告丙○○所有竊取ＱＡ－九０三七號、Ｂ三－一六七五號
    自用小貨車所用之鑰匙二支扣案可證（附在第二六四一、一一六三八號偵查卷內
    ）。(三)、就事實欄(1)、(2)部分，被告丙○○、丁○○二人於原審及本院審理中雖
    否認犯行，被告丙○○雖辯稱：伊在警局做筆錄時，有被刑求，才承認偷車及水
    塔，是誰刑求伊，伊不知道，但做筆錄的警察有看到云云，然而證人即本案製作
    被告丙○○之警訊筆錄之臺中市警察局第五分局東山派出所警員丘啟宗於原審證
    稱：伊負責製作被告丙○○筆錄，伊做筆錄時，並沒有其他警員過來毆打丙○○
    等語（見原審卷第三十二頁），又被告丁○○於原審明確供稱：伊沒有被刑求，
    在警訊筆錄所述是實在的等語（見原審卷第  十七頁），當天被告丙○○與丁○○二人同被查獲，並共同在派出所製作筆錄，而觀諸丁○○之警訊筆錄亦係坦承
    竊車及水塔之犯行，其則未被刑求，足證丙○○所辯顯大有可疑。再者，被告丙○○於警訊及偵查中亦坦承有竊車及水塔之犯行（見第二六四一號偵查卷第十八
    頁、第三八頁反面），其嗣後於審判中辯稱：係因怕被收押才承認的云云，尚屬
    無據。又被害人乙○○於原審指稱：九十年一月二十一日凌晨，伊還沒有睡覺，
    聽到門口有搬水塔的碰撞聲，且水塔已被搬到車上，伊就叫他們不要跑，他們就
    棄車逃跑，警察來後才把他們找出來，伊確定當時搬水塔有二個人，且伊聽見聲
    音後，從二樓跑下，確實看到在庭之被告丁○○、丙○○將水塔搬上車等語（見
    原審卷第三十一頁），被害人既係親眼目擊，且隨後會同警方在附近空屋查獲被
    告二人，足證被告二人確有其前揭時地駕駛上開七Ｈ－四三二０號自用小貨車到
    乙○○之工廠竊取水塔。又上開七Ｈ－四三二０號自用小貨車係壬○○所失竊之
    物乙情，業經被害人壬○○於警訊中指陳明確，而上開被告二人於右揭時地竊車
    及水塔之事實，業據被告二人於警訊中坦承不諱，互核其等供述相符，且被告丙○○於偵查中亦自白犯罪，再參酌被害人乙○○前揭所述，益足證被告二人確有
    竊取上開七Ｈ－四三二０號自用小貨車之行為，以方便其等竊取乙○○之水塔，
    其等事後所辯，應係犯後卸責之詞，不足採信。此外，復有被害人壬○○、乙○○領回失物出具之贓物認領保管收據二紙附卷可據。(四)、本件事證明確，被告等
    所否認與辯解，無非卸責飾詞，核無可採，其等犯行堪予認定，應依法論科。
二、核被告丁○○所為，就事實欄(1)、(2)、(5)、(8)部分係犯刑法第三百二十條第一項
    之竊盜罪，就事實欄(7)部分係犯刑法第三百二十一條第一項第四款結夥三人以上
    竊盜罪。核被告丙○○就事實欄(1)、(2)、(3)、(4)、(5)、(6)、(8)部分係犯刑法第三
    百二十條第一項之竊盜罪，就事實欄(7)部分係犯刑法第三百二十一條第一項第四
    款結夥三人以上竊盜罪。被告丁○○、丙○○二人就所犯事實欄(1)、(2)、(5)、(8)
    之竊盜犯行彼此間；被告丙○○就所犯事實欄(3)之竊盜犯行與綽號「阿誠」之成
    年男子彼此間；被告丁○○、丙○○二人就所犯事實欄(7)之竊盜犯行，與陳秀蘭
    彼此間，分別有犯意聯絡及行為分擔，應分別論以共同正犯。至公訴人雖未就被
    告等於前開事實欄所載(3)、(4)、(5)、(6)、(7)、(8)竊盜部分起訴，惟此與已經起訴
    部分有連續犯裁判上一罪關係，復經檢察官移送併案審理，為起訴效力所及，本
    院自得一併審理。被告二人多次竊盜行為，時間緊接，手段及犯罪基本構成要件
    均相同，顯係基於概括之犯意為之，應認係連續犯，而以結夥三人以上竊盜之一
    罪論，並加重其刑。公訴人認被告二人所為係犯刑法第三百二十條第一項竊盜罪
    ，尚有誤會，起訴法條應予變更。被告丁○○於八十七年間因犯竊盜及偽造文書
    等罪，經法院判刑並定執行刑為有期徒刑二年一月確定，於八十九年一月二十二
    日因假釋期滿而執行完畢；被告丙○○於八十六年間因犯竊盜罪，經法院判處有
    期徒刑一年確定，於八十七年十月十四日因假釋期滿而執行完畢等情，有臺灣臺
    中地方法院檢察署刑案資料查註紀錄表二份在卷可參，其等於刑之執行完畢後，
    五年內再犯本件有期徒刑以上之罪，均為累犯，均應依刑法第四十七條之規定遞
    加重其刑。原審以被告罪證明確，依法論罪科刑，固非無見，惟查：原審未及就
    未起訴之前開事實欄所載(8)項被告等竊盜部分，與已起訴部分有為連續犯裁判上
    一罪關係而一併審究；又未論述被告丁○○、丙○○二人就所犯事實欄(7)之竊盜
    犯行，與陳秀蘭彼此間，有犯意聯絡及行為分擔為共同正犯，均有未合。被告等
    上訴意旨或否認有部分竊盜行為，或指摘原判決量刑過重，固無可取，惟原判決
    既有上述可議之處，自屬無可維持，應由本院撤銷改判。爰審酌被告等犯罪之動
    機、目的、手段、犯罪次數有多起、犯罪所生之危害程度、犯罪後坦承部分犯行
    之態度等一切情狀，分別量處如主文第二、三項所示之刑。又扣案之鑰匙三支，
  係被告丙○○所有供犯罪所用之物乙節，業據被告丙○○供陳明確，依刑法第三
    十八條第一項第二款之規定宣告均沒收。
據上論斷，應依刑事訴訟法第三百六十九條第一項前段、第三百六十四條、第二百九
十九條第一項前段、第三百條，刑法第五十六條、刑法第三百二十一條第一項第四款
、第四十七條、第三十八條第一項第二款，判決如主文。
本案經檢察官戊○○到庭執行職務。
中      華      民      國      九十     年       九      月     五     日
                                  臺灣高等法院臺中分院刑事第七庭
                                        審判長法  官  林  榮  龍
                                              法  官  黃  日  隆
                                              法  官  江  錫  麟
右正本證明與原本無異。
不得上訴。
                                              書記官  謝  雅  惠
中      華      民      國      九十     年       九      月     六     日
附錄法條：
刑法第三百二十條第一項：
意圖為自己或第三人不法之所有，而竊取他人之動產者，為竊盜罪，處五年以下有期
徒刑、拘役或五百元以下罰金。
刑法第三百二十一條第一項第四款
犯竊盜罪而有左列情形之一者，處六月以上五年以下有期徒刑：
四、結夥三人以上而犯之者。                                              Ｉ


司法院資訊處製作；財團法人民間司法改革基金會備份。
